【裁判字號】    88,交易,10
【裁判日期】    890209
【裁判案由】    過失傷害
【裁判全文】
臺灣臺北地方法院刑事判決                            八十八年度交易字第十號
    公  訴  人  臺灣臺北地方法院檢察署檢察官
    被      告  丙○○
    選任辯護人  許坤田
                高英賓律師
    被      告  甲○○
    選任辯護人  簡維能
                賴俊榮
右列被告等因過失傷害案件，經檢察官提起公訴( 八十七年度偵字第二三六一四號、
第二二一五三號 )，本院判決如左：
        主      文
丙○○無罪。
甲○○公訴不受理。
        理      由
一、被告丙○○部分：
    (一)按犯罪事實應依證據認定之，無證據不得推定其犯罪事實，刑事訴訟法第一
        百五十四條定有明文。所謂認定犯罪事實之證據，係指足以證明被告確有犯
        罪行為之積極證據而言，該項證據必須適合於被告犯罪事實之認定，始得採
        為斷罪之資料( 最高法院六十九年臺上字第四九一三號判例參照 )。
    (二)本件公訴意旨略以：被告丙○○於八十七年九月廿日下午四時四十五分許，
        駕駛車牌DMB-281 號輕機車，沿臺北市○○○路由南往北方向行駛，途經光
        復南路十三巷口，疏未注意保持行車距離且違規於快車道上行駛，與一輛由
        甲○○所駕駛但疏未注意保持行車安全距離之車牌AYT-811 號重機車發生碰
        撞，以致雙雙倒地。甲○○受有重度植物人之重傷害，丙○○則受有右肩、
        右前臂、左肘多處痤瘀傷、兩腿及足部多處痤鈍傷及右髖部鈍痤傷等傷害。
        案經被害人甲○○父親乙○○提出告訴，因認被告丙○○涉有刑法第二百八
        十四條第一項後段過失傷害人致重傷罪嫌云云，無非係以告訴人乙○○之指
        訴、道路交通事故調查報告表、驗傷診斷書及臺北市政府警察局交通警察大
        隊「交通事故肇因初步分析研判表」等件為證。
    (三)訊據被告丙○○自警訊起即始終堅決否認其就本件交通事故之發生有何過失
        犯行，辯稱略以「本件事故發生當時，我駕駛車牌DMB-281 號輕機車行駛在
        光復南路南往北慢車道上，突遭甲○○所駕駛之車牌AYT-811 號重機車自後
        追撞。我連人帶車往前翻滾約廿五公尺倒地，除受有右肩、右前臂及手、左
        肘多處痤瘀傷，兩腿及足多處痤鈍傷及右髖部鈍痤傷等傷害外，該輛輕機車
        後部損害嚴重且車牌掉落。我並無卷附「交通事故肇因初步分析研判表」所
        載「涉嫌未保持行車安全間隔」情事」等語。經查：本件交通事故經臺北市
        車輛行車事故鑑定委員會鑑定及送臺北市政府交通局覆議結果，均認本件交
        通事故係甲○○駕駛車牌AYT-811 號重機車「未保持行車安全距離」為事故
        發生原因，且均認被告丙○○並無違規情形，有前揭二機關鑑定意見書及覆
        議意見書各壹件在卷可稽。況查該輛甲○○所駕駛車牌AYT-811 號重機車車
        頭「擾流板」前端確有撞擊痕跡，業據證人( 臺北市政府警察局松山分局松
        山分隊事故發生後勘驗兩造所騎乘機車車損情形並拍照存證及製作「道路交
        通事故補充資料表」之員警 )柳三郎於本院審理中到庭結證綦詳並提出其拍
        攝之車損相片六張附卷佐證。至於「交通事故肇因初步分析研判表」僅係交
        通警察大隊員警徐文治依據「道路交通事故調查報告表」及「交通事故談話
        紀錄表」研判之記載，且僅研判甲○○、丙○○二人僅「涉嫌未保持行車安
        全距離」而已，亦據證人徐文治到庭結證明確，均經載明筆錄在卷可按。是
        被告丙○○之辯解洵堪信為真實。此外查無其他積極證據足認被告丙○○有
        何過失傷害之犯行，既不能證明被告丙○○犯罪，爰即應為其無罪之諭知。
二、被告甲○○部分：
    (一)按告訴乃論之罪，告訴人於第一審辯論終結前得撤回其告訴，又告訴經撤回
        者，應諭知不受理之判決，刑事訴訟法第二百三十八條第一項及第三百零三
        條第三款定有明文。
    (二)查本件公訴人認告訴人丙○○受有前揭傷害，因認被告甲○○涉有刑法第二
        百八十四條第一項前段過失傷害罪嫌。惟查告訴人丙○○於言詞辯論終結前
        ，已當庭撤回此部分之告訴，依照前揭說明，本件被告甲○○被訴過失傷害
        部分，爰不經言詞辯論，逕為諭知不受理之判決。
據上論斷，應依刑事訴訟法第三百零一條第一項，第三百零三條第三款，第三百零七
條，判決如主文。
本案經檢察官薛中興到庭執行職務
中      華      民      國    八  十  九    年    二      月    九      日
                          臺灣臺北地方法院交通法庭
                                  法  官  鍾      華
右正本證明與原本無異。
如不服本判決，得於判決送達後十日內向本院提出上訴狀。
                                  書記官  黃  繡  琴
中      華      民      國    八  十  九    年    二     月     十      日


司法院資訊處製作；財團法人民間司法改革基金會備份。
